【裁判字號】    95,抗,3
【裁判日期】    950607
【裁判案由】    本票裁定
【裁判全文】
臺灣新竹地方法院民事裁定                 95年度抗字第3號
抗  告  人  乙○○
相  對  人  甲○○
上列抗告人因與相對人間聲請本票裁定事件，抗告人對於中華民
國94年11月28日本院新竹簡易庭94年度票字第2112號裁定提起抗
告，本院裁定如下：
    主  文
抗告駁回。
抗告程序費用新台幣壹仟元由抗告人負擔。
    理  由
一、按執票人向本票發票人行使追索權時，得聲請法院裁定後強
    制執行，票據法第一百二十三條定有明文；又本票執票人依
    上開法條之規定，聲請法院裁定及抗告法院之裁定，僅依非
    訟事件程序，以審查強制執行許可與否，並無確定實體上法
    律關係存否之效力，如發票人就票據債務之存否有爭執時，
    應由發票人提起確認之訴，以資解決，最高法院56年度台抗
    字第714號、57年度台抗字第76號亦著有判例可資參照。
二、本件相對人主張：其執有抗告人為發票人，如原裁定所示之
    本票二紙，並免除作成拒絕證書，詎屆期提示未獲付款，依
    票據法第一百二十三條規定聲請裁定許可強制執行等情，業
    據其提出本票2紙為證，原裁定予以准許，即無不合。抗告
    意旨雖以：抗告人係與相對人共同投資租賃事業，嗣相對人
    不願繼續投資，於解除契約後，應互負回復原狀義務，即相
    對人應返還所得利益之所有金錢，又抗告人亦於95年1月9日
    向本院提起確認債權不存在之訴，並請求實體訴訟判決後再
    續行法律程序，為此請求廢棄原裁定云云。惟參諸前述，本
    票執票人依票據法第一百二十三條規定向本票發票人行使追
    索權，聲請法院裁定准予強制執行，係屬非訟事件，對於此
    項聲請所為裁定，僅依非訟事件程序，就本票形式上之要件
    是否具備予以審查即為已足，並無確定實體上法律關係存否
    之效力，發票人如就票據債務之存否有爭執時，應另循訴訟
    程序，以資解決。查抗告人所稱上情，即便屬實，亦係屬實
    體法上之爭執，揆諸首揭說明，應由抗告人所另行提起之訴
    訟，以資解決，非本件非訟程序所得加以審究，是其提起抗
    告為無理由，應予駁回。
三、據上論結，本件抗告為無理由，依非訟事件法第四十六條、
    第二十四條第一項、第二十一條第二項，民事訴訟法第四
    百九十五條之一第一項、第四百四十九條第一項、第九十五
    條、第七十八條，裁定如主文。
中    華    民    國    95    年    6    月     7     日
                民事第一庭審判長 法  官  李承訓
                                 法  官  高敏俐
                                 法  官  黃美盈
正本係照原本作成。
如不服本裁定，僅得於收受本裁定正本送達後10日內，以適用法
規顯有錯誤為理由，向本院提出再抗告狀，（須附繕本一份及繳
納再抗告裁判費新台幣1,000元），經本院許可後始可再抗告。
中    華    民    國    95    年    6     月     7    日
                                 書記官  周育瑜


司法院資訊處製作；財團法人民間司法改革基金會備份。
